【裁判字號】    89,交易,286
【裁判日期】    890822
【裁判案由】    過失傷害
【裁判全文】
臺灣桃園地方法院刑事判決                      八十九年度交易字第二八六號
    公  訴  人  臺灣桃園地方法院檢察署檢察官
    被      告  甲○○
右列被告因案件，經檢察官提起公訴（八十九年度偵字第六五七三號），本院判決如
左：
    主  文
甲○○因過失傷害人，處拘役伍拾日，如易科罰金，以參佰元折算壹日。
    事  實
一、甲○○明知飲酒後，其吐氣酒精濃度超過每公升零點二五毫克以上者，不得駕車
    上路，竟於民國八十八年十一月十四日飲酒至醉後 (為至心神喪失及精神耗弱之
    程度），仍駕駛車牌號碼：Ｑ８－３６７９號自小客車由台中出發，沿國道中山
    高速公路往北行駛，同日四凌晨四時十分許，行經北向七十四公里處，原應注意
    汽車在同一車道行駛時，後車與前車之間應保持隨時可以煞停之距離，依當時情
    況又無不能注意之情形，終因飲酒至醉後辨識力、注意力及反應力減弱，導致瞌
    睡而疏未注意與前車保持適當之安全間距，由後追撞同向在前行駛之周兩正所駕
    駛之ＦＡ－７８８２號自用小客車尾部，撞擊後甲○○所駕駛之自用小客車車身
    打轉橫陳於中、內側車道間，適有丙○○駕駛車牌號碼：Ｂ６－４８２號營業小
    客車搭載乙○○、丁○○隨後由駛至，亦疏未注意保持與前車之間隨時可以煞停
    之距離，致一時避煞不及，攔腰撞上甲○○所駕駛之自用小客車，造成乙○○受
    有左前臂挫傷扭傷；丁○○受有胸部挫傷、右小趾撕裂傷（三乘二乘零五公分）
    之傷害。
二、案經乙○○、丁○○告訴由臺灣桃園地方法院檢察署檢察官偵查起訴。
        理  由
一、訊據被告甲○○對於右揭時地飲酒後駕駛車牌號碼：Ｑ８－３６７９號自小客車
    在國道中山高速公路北上七十四公里處，由後追撞同向在前行駛之周兩正所駕駛
    之ＦＡ－７８８２號自用小客車尾部，撞擊後其所駕駛之自用小客車車身打轉橫
    陳於中、內側車道間，復遭丙○○駕駛車牌號碼：Ｂ６－４８２號營業小客車搭
    載乙○○、丁○○隨後由駛至攔腰撞上，造成乙○○、丁○○受傷之事實直承不
    諱。核與告訴代理人丙○○指證之情節相符。並有警製道路交通事故調查報告表
    一紙附卷可稽。而被害人乙○○、丁○○因本件車禍分別有有左前臂挫傷扭傷；
    胸部挫傷、右小趾撕裂傷（三乘二乘零五公分）傷害，亦有診斷證明書附卷足憑
    。又查：被告於肇事後，經呼氣測試結果，其呼氣酒精濃度值達美公升零點二九
    毫克，有呼氣酒精濃度表可按。而呼氣酒精濃度每公升零點二九號克，換算為血
    液中酒精濃度值，達五十八ｍｇ／ｄＬ。而血液中酒精濃度達五十八ｍｇ／ｄＬ
    ，會產生肢體協調、平衡感與判斷力障礙度昇高之行為傾向，亦有血中酒精濃度
    與認知行為表足參。按：汽車在同一車道行駛時，後車與前車之間應保持隨時可
    以煞停之距離；又汽車駕駛人飲酒後其吐氣所含酒精成分超過每公升０、二五毫
    克以上者，不得駕車。道路交通安全規則第九十四條第一項、第一百十四條第二
    款分別定有明文，被告考領汽車駕駛執照並身為汽車駕駛人，應自熟諳前開規定
    ，並能注意及之，依當時情況並無不能注意之情形，被告竟疏未注意，於飲酒後
    其呼氣酒精濃度達零點二九毫克，換算血液酒精濃度達五十八ｍｇ／ｄＬ。有寫
    液及呼氣酒精濃度換算表足稽）。肢體協調、平衡感與判斷力障礙度昇高之情形
    下，已不能安全駕駛車輛，仍駕車上路，於行經肇事地點，又疏於注意與前車保
    持隨時可以煞停之之間隔，由後追撞同向在前行駛之周兩正所駕駛之ＦＡ－７８
    ８２號自用小客車尾部，並因撞擊車身打轉橫陳於中、內側車道間，適有丙○○
    駕駛車牌號碼：Ｂ６－４８２號營業小客車搭載乙○○、丁○○隨後由駛至，攔
    腰撞上甲○○所駕駛之自用小客車，造成乙○○、丁○○受有如事實欄所載之傷
    害，被告有違反上開規定之疏失至明。且其過失與被害人所受之傷害間，具有相
    當因果關係。事證明確，被告右揭過失犯行堪以認定。
二、核被告甲○○所為，係犯刑法第二百八十四條第一項前段之過失傷害罪罪。被告
    一過失行為致被害人乙○○、丁○○等二人受傷，為想像競合犯，爰依刑法第五
    十五條從一重處斷。又被告於飲酒後其血液中酒精濃度達五十八ｍｇ／ｄＬ即換
    算呼氣酒精成分達零點二九毫克，肢體協調、平衡感與判斷力障礙度昇高，已如
    前述，且呼氣酒精成分遠超過標準值零點二五甚多，顯已達到酒醉程度，其駕車
    過失肇事致人受傷，應依道路交通管理處罰條例第八十六條第一項之規定加重其
    刑。爰審酌被告過失程度、被害人之傷勢尚稱輕微、所生之危害不大及肇事迄未
    與被人和解及Ｂ６－４８２號營業小客車之駕駛人丙○○亦有過失等一切情狀，
    量處如主文所示之刑，並諭知易科罰金之折算標準。
二、據上論斷，應依刑事訴訟法第二百九十九條第一項前段、刑法第二百八十四條前
    段、第五十五條、第四十一條，道路交通管理處罰條例第八十六條第一項，罰金
    罰鍰提高標準條例第一條前段，判決如主文。
本案經檢察官何祖舜到庭執行職務
中      華      民      國      八十九    年      八      月  二十二    日
                                          臺灣桃園地方法院刑事第二庭
                                                  法  官  江  振  義
右正本證明與原本無異。
如不服本判決，應於判決送達後十日內向本院提出上訴狀( 應附繕本 )，上訴於
臺灣高等法院。
                                                  書記官  李  劍  龍
中        華        民        國   八十九   年   八   月    二十五    日
附論罪科刑依據之法條：
刑法第二百八十四條第一項前段：
因過失傷害人者，處六月以下有期徒刑、拘役或五百元以下罰金。


司法院資訊處製作；財團法人民間司法改革基金會備份。
